【裁判字號】    98,審交易,57
【裁判日期】    990420
【裁判案由】    過失傷害等
【裁判全文】
臺灣新竹地方法院刑事判決            98年度審交易字第57號
公  訴  人  臺灣新竹地方法院檢察署檢察官
被      告  甲○○
選任辯護人  林思銘律師
            龔正文律師
上列被告因過失傷害等案件，經檢察官提起公訴（97年度偵字第
7466號），本院改依簡式審判程序審理，並判決如下：
    主  文
甲○○犯不能安全駕駛動力交通工具罪，處罰金新臺幣捌萬元，
如易服勞役，以新臺幣壹仟元折算壹日；又犯過失傷害罪，處有
期徒刑伍月，如易科罰金，以新臺幣壹仟元折算壹日。
    事  實
一、甲○○明知酒後騎車將導致其注意能力減低、反應能力變慢
    ，在此時仍騎車行駛於道路上，隨時將有致自己或他人於死
    、傷之危險，竟仍基於酒醉駕車之犯意，自民國97年8 月20
    日下午5時許起，在新竹縣新埔鎮水汴頭飲用鋁罐裝啤酒5、
    6 瓶，已達不能安全駕駛動力交通工具之程度後，於同日晚
    上11時40分許騎乘車牌號碼HLC─945號重型機車，後載邱項
    橐，沿新竹縣竹118 線公路由關西鎮往新埔鎮方向行駛，迨
    於同日晚上11時55分許，行經新埔鎮霄裡橋上，本應注意車
    前狀況，隨時採取必要之安全措施，以避免危險之發生，而
    依當時天候陰、夜間有照明，柏油路面乾燥、無缺陷，亦無
    障礙物，且視距良好等情，在客觀上亦無不能注意之情事，
    惟因飲酒過量致判斷力、操控車輛之能力均劣於平時未飲酒
    時之狀況而疏於注意，適有行人乙○○亦未遵守行人在劃有
    分向限制線之路段，不得穿越道路之規定，徒步橫越劃有分
    向限制線之霄裡橋，乙○○甫越過分向限制線，行至該橋往
    新埔鎮○○○○道上，因未注意左右來車，與甲○○所騎乘
    之重機車發生撞擊，乙○○因此倒地，受有頭部外傷合併顏
    面撕裂傷（共約7 公分）、右膝骨折（右膝前十字韌帶斷裂
    合併內側半月板破裂）、肢體多處挫傷等傷害，甲○○亦人
    車倒地，受有左側額葉、顳葉及頂葉硬腦膜下腔及蜘蛛膜下
    腔血腫、譫妄、右眼外傷性視神經病變等傷害（未據告訴）
    ，嗣送醫救治，經醫院於翌（21）日凌晨1時6分許抽血檢驗
    測得甲○○酒精濃度為每公升0.7 毫克，始查悉上情。
二、案經乙○○訴由新竹縣政府警察局新埔分局報告臺灣新竹地
    方法院檢察署檢察官偵查起訴。
    理  由
一、認定犯罪事實所憑之證據及理由：
（一）被告甲○○對於酒後駕車犯行，於警詢、檢察官偵查中、
      本院準備程序及簡式審理程序訊問時，均坦白承認；對於
      過失傷害犯行，於本院準備程序、簡式審理程序訊問時，
      亦坦白承認。
（二）告訴人即被害人乙○○於警詢、檢察官偵查中具結之指述
      。
（三）證人邱項橐於警詢、檢察官偵查中具結之證述；證人王冠
      筑、池增祥、白坤城於檢察官偵查中具結之證述。
（四）東元綜合醫院檢驗報告單、道路交通事故現場圖、道路交
      通事故調查報告表（一）、（二）、新竹縣政府警察局新
      埔分局新埔派出所警員劉正玲製作之報告、告訴人乙○○
      之行動電話通聯紀錄各1 件、肇事現場及車損照片共14張
      、東元綜合醫院診斷證明書（乙種）、長庚紀念醫院診斷
      證明書、國仁醫院診斷證明書各1 件、臺灣省竹苗區車輛
      行車事故鑑定委員會98年12月21日竹苗鑑980657字第0985
      303588號函所附鑑定意見書1 件、臺灣省車輛行車事故覆
      議鑑定委員會99年3月2日覆議字第0996200731號函1 件，
      足資佐證。
（五）按，汽車行駛時，駕駛人應注意車前狀況，並隨時採取必
      要之安全措施；次按，汽車駕駛人飲用酒類或其他類似物
      後其吐氣所含酒精濃度超過每公升0.25毫克或血液中酒精
      濃度超過百分之0.05以上，不得駕車，道路交通安全規則
      第94條第3 項、第114條第2款分別定有明文，被告駕車自
      應注意上開規定。查本件案發時天候陰、夜間有照明，柏
      油路面乾燥、無缺陷，亦無障礙物，且視距良好等情，在
      客觀上亦無不能注意之情事，被告因酒精濃度過量駕駛重
      機車，未充分注意車前狀況，致撞擊穿越道路之告訴人，
      造成告訴人受有如犯罪事實欄所示之傷害，被告對於本件
      車禍之發生顯有過失責任，此觀上開鑑定意見書及覆議結
      論亦同此認定。又雖告訴人就車禍之發生亦有肇事因素，
      然此仍無法解免被告之上述過失責任。故被告之過失行為
      與告訴人之傷害結果間，顯有相當因果關係。
（六）綜上所述，堪認被告上開自白內容應與事實相符，可以採
      信。本件事證已臻明確，被告上開犯行，均堪予認定，自
      應依法予以論罪科刑。
二、論罪科刑之理由：
（一）核被告甲○○所為，係犯刑法第185條之3之服用酒類不能
      安全駕駛動力交通工具而駕駛罪，及同法第284條第1項前
      段之過失傷害罪。
（二）被告所犯上開2 罪，犯意各別、行為互殊，罪名亦不相同
      ，應予以分論併罰。
（三）按汽車駕駛人，酒醉駕車，因而致人受傷，依法應負刑事
      責任者，加重其刑至2分之1，道路交通管理處罰條例第86
      條第1項定有明文。被告酒醉駕車，有上開檢驗報告單1份
      附卷可查（見偵查卷第16頁），是其因而致乙○○受傷，
      係依法應負過失傷害罪刑事責任者，是就過失傷害罪部分
      ，應予加重其刑至2分之1。
（四）爰審酌被告曾因犯酒後不能安全駕駛罪，業經本院以95年
      度竹北交簡字第107 號判決判處罰金1萬2,000元確定，此
      有臺灣高等法院被告前案紀錄表1 份在卷可參，竟仍不知
      警惕，再次於酒後駕車，嚴重危及道路交通安全，缺乏尊
      重其他用路人生命、財產安全之觀念，殊值譴責，惟念及
      被告所為亦造成其身體健康上相當之損傷，且犯罪後，坦
      承犯行，並有意賠償告訴人新臺幣45萬元以求和解，惟因
      告訴人堅持求償126 萬元，雙方對和解金額差距過大而無
      法達成和解，致迄今尚未賠償告訴人之損害，以彌其身體
      、精神上之損失，暨被告就本件過失傷害犯行之過失程度
      較告訴人為輕，兼衡其高工畢業之智識程度、生活狀況等
      一切情狀，分就所犯酒後駕車、過失傷害罪，量處如主文
      所示之刑，並分別諭知易服勞役、易科罰金之折算標準。
三、適用法律：
（一）刑事訴訟法第284條之1、第299條第1項前段。
（二）刑法第185條之3、第284條第1 項前段、第42條第3項前段
      、第41條第1項前段。
（三）道路交通管理處罰條例第86條第1 項。
（四）刑法施行法第1條之1第1項、第2項前段。
本案經檢察官黃英彥到庭執行職務。
中    華    民    國    99    年    4     月    20    日
                      刑事第九庭  法  官   魏瑞紅
以上正本證明與原本無異。
如不服本判決應於收受本判決後10日內向本院提出上訴書狀，上
訴書狀應敘述具體理由。上訴書狀未敘述上訴理由者，應於上訴
期間屆滿後20日內補提理由書狀於本院( 均須按他造當事人之人
數附繕本 )「切勿逕送上級法院」。
                                  書記官   劉雅文
中    華    民    國    99    年    4     月    22    日
附錄論罪科刑法條：
中華民國刑法第185條之3：
服用毒品、麻醉藥品、酒類或其他相類之物，不能安全駕駛動力
交通工具而駕駛者，處1 年以下有期徒刑、拘役或科或併科15萬
元以下罰金。
中華民國刑法第284 條第1 項：
因過失傷害人者，處6 月以下有期徒刑、拘役或500 元以下罰金
，致重傷者，處1 年以下有期徒刑、拘役或500 元以下罰金。

司法院資訊處製作；財團法人民間司法改革基金會備份。
